# 陈老师，有事急求，关于控股子公司股权转让（评估增值后）的合并抵消的问题

提问人：liubin988513 时间：2012-11-07 21:47:55
一般理解为 8 月份【收款日】不纳入合并范围。抵消分录按照解释 4 号编制.感觉你提供数据不太准确。

回答人：chenyiwei
可反过来运用购买日／合并日的五项条件，判断处置日。

提问人：错过港湾得鱼 时间：2012-11-08 09:16:54
姑且，不管数据合理性，这个该怎么处理啊，是按照评估前合并利润表还是按照评估后合并。该怎么做请高手指点

回答人：chenyiwei
合并期间是从年初到丧失控制权之日。此期间的利润表按照评估前的原先编制基础（与上年度一致）为基础纳入合并范围。